臺灣高等法院刑事判決　　　　　　　　95年度上訴字第4853號
上　訴　人
即　被　告　甲○○
　　　　　　　　　　現於臺灣臺北監獄士林分監
上列上訴人因毒品危害防制條例案件，不服臺灣士林地方法院95
年度訴字第1014號，中華民國95年10月31日第一審判決（起訴案
號：臺灣士林地方法院檢察署95年度毒偵字第1263號），提起上
訴，本院判決如下：
    主  文
上訴駁回。
    事  實
一、甲○○曾因竊盜案件，經原審即臺灣士林地方法院以九十二
    年度士簡字第1008號判決處有期徒刑六月確定，於民國（下
    同）九十四年一月十三日縮刑期滿執行完畢。又因施用毒品
    案件，經依裁定送觀察、勒戒及強制戒治後，於九十三年一
    月二日出所，付保護管束，於九十三年六月二十七日保護管
    束期滿視為執行完畢。
二、甲○○猶不知悔改，於強制戒治執行完畢五年內，基於施用
    第一級毒品海洛因之概括犯意，自九十四年十二月間某日起
    至九十五年六月二十三日止，在臺北市○○街公園內或臺北
    市大同區○○○路251號6樓607室租屋處，以針筒注射或香
    菸稀釋施用之方式，連續多次施用第一級毒品海洛因。另基
    於施用第二級毒品安非他命之犯意，於九十五年六月二十三
    日凌晨三時四十分許採尿往前回溯四日內之某時，在不詳地
    點，以不詳方式施用第二級毒品安非他命。嗣於九十五年六
    月二十三日凌晨零時十分許，在上址租屋處為警查獲，並扣
    得海洛因一包（淨重1.99公克），及被告所有，供犯罪使用
    之磅秤一個、海洛因殘渣袋八個、注射針筒三支及勺子二支
    等物。
三、案經臺北市政府警察局大同分局報告臺灣士林地方法院檢察
    署檢察官偵查起訴。
    理  由
一、上訴人即被告甲○○，經合法傳喚，無正當理由未到庭應訊
    ，惟查，上揭犯罪事實，業據被告甲○○於原審審理時坦承
    不諱，而被告經警查獲採尿經送臺灣檢驗科技股份有限公司
    以氣相層析質譜儀法鑑驗結果，係呈安非他命類陽性反應及
    嗎啡陽性反應，有臺灣檢驗科技股份有限公司九十五年七月
    十一日編號CH／2006／60942號濫用藥物尿液檢驗報告一紙
    在卷可稽；又扣案之海洛因一包，經鑑驗有海洛因成分反應
    ，亦有法務部調查局調科一字第040004428號鑑定通知書一
    紙附於偵查卷內足證，是被告自白連續施用第一級毒品海洛
    因及第2級毒品安非他命，應認與事實相符，而可採信，前
    開事實應堪認定。
二、又被告前因施用毒品案件，經原審法院裁定送觀察、勒戒及
    強制戒治，有本院被告全國前案紀錄表及臺灣士林地方法院
    檢察署檢察官九十三年度戒毒偵字第四十二號不起訴處分書
    在卷可稽，是被告本次係於觀察、勒戒及強制戒治執行完畢
    釋放後，五年內再施用毒品，自應依法追訴處罰。
三、核被告甲○○所為，係犯毒品危害防制條例第十條第一項之
    施用第一級毒品罪及同條第二項之施用第二級毒品罪。被告
　　持有第一級毒品海洛因之行為為其施用毒品之行為所吸收，
　　不另論罪。被告所犯上開二罪，犯意個別，犯罪構成要件不
    同，應分論併罰之。
四、按被告行為後，刑法第二條法律變更適用及第五十六條連續
    犯、第四十七條累犯、五十一條定執行刑之規定，已於九十
    四年一月七日經立法院修正三讀通過，總統命令公布，於九
    五年七月一日施行，該法第二條係規範行為後法律變更適用
    所生新舊法律比較適用之準據法，於新法施行後，應適用新
    法第2條第1項之規定，為「從舊從輕」之比較。被告先後多
    次施用海洛因之犯行，時間緊接，犯罪構成要件相同，顯係
    基於概括犯意而為之，惟被告行為後，刑法第五十六條連續
    犯之規定，業於九十四年一月七日修正公布刪除，並於九十
    五年七月一日施行，則被告之犯行，因行為後新法業已刪除
    連續犯之規定，此刪除雖非犯罪構成要件之變更，但顯已影
    響行為人刑罰之法律效果，自屬法律有變更，依新法第二條
    第一項規定，比較新、舊法結果，仍應適用較有利於被告之
    行為時法律即舊法論以連續犯一罪並重其刑（最高法院95年
    第8次刑事庭會議決議參照）。再修正前刑法第四十七條規
    定：「受有期徒刑之執行完畢，或受無期徒刑或有期徒刑一
    部之執行而赦免後，五年以內再犯有期徒刑以上之罪者，為
    累犯，加重本刑至分之一。」，修正後該四十七條第一項規
    定：「受徒刑之執行完畢，或一部之執行而赦免後，五年以
    內故意再犯有期徒刑以上之罪者，為累犯，加重本刑至二分
    之一。」，則被告有如事實欄所載之犯罪科刑及執行情形，
    此有本院被告前案紀錄表在卷可按，其係於受有期徒刑之執
    行完畢後，五年內故意再犯本件有期徒刑以上之罪，無論依
    修正前後之新舊法，均為累犯，並無何者有利或不利之情形
    ，爰依修正後刑法第二條第一項前段之規定，適用行為時之
    修正前刑法第四十七條之規定，應依法加重其刑。又修正前
    刑法第五十一條規定: 「數罪併罰，分別宣告其罪之刑，依
    左列各款定其應執行者: 」，其中第五款規定: 「宣告多數
    有期徒刑者，於各刑中之最長期以上，各刑合併之刑期以下
    ，定其刑期。但不得逾二十年。」；修正後刑法第五十一條
    第五款規定: 「宣告多數有期徒刑者，於各刑中之最長期以
    上，各刑合併之刑期以下，定其刑期。但不得逾三十年」，
    比較結果，修正後刑法並非較有利於行為人，依修正後刑法
    第二條第一項前段之規定，仍應依修正前刑法第五十一條第
    五款，定其應執行之刑。
五、原審援引毒品危害防制條例第十條第一項、第二項、第十八
    條第一項前段，修正後刑法第二條第一項前段、刑法第十一
    條、修正前刑法第五十六條、第四十七條、第五十一條第五
    款、刑法第三十八條第一項第二款等規定，審酌被告已有施
    用毒品之前科，且經觀察、勒戒治療程序，仍無法戒除毒癮
    復又觸犯本件犯行，顯示其無戒絕之決心，及施用毒品係傷
    害自身健康，所生危害非鉅，本件犯後被告坦承犯行，態度
    尚屬良好，等一切情狀，就所犯連續施用第一級毒品部分，
    量處有期徒刑捌月，施用第二級毒品部分，量處有期徒刑參
    月，合併定應執行有期徒刑玖月；扣案之海洛因一包（淨重
    1.99公克），應依毒品危害防制條例第十八條第一項前段規
    定宣告沒收銷燬之，磅秤一個、海洛因殘渣袋八個、注射針
    筒三支及勺子二支係被告所有並供其犯罪所用之物，業據被
    告供明，而依刑法第三十八條第一項第二款宣告沒收，經核
    其認事用法並無不合，量刑亦稱妥適。本件被告雖提起上訴
    ，惟未說明不服原判決之理由，其上訴為無理由，應予駁回
    。
六、被告經合法傳喚，無正當理由未到庭，不待其陳述，逕行判
    決。
七、據上論斷，應依刑事訴訟法第三百六十八條、第三百七十一
    條，判決如主文。
本案經檢察官邱美育到庭執行職務。
中　　華　　民　　國　　96　　年　　2 　　月　　7　　日
                  刑事第三庭審判長法  官  許國宏
                                  法  官  朱光仁
                                  法  官  許增男
以上正本證明與原本無異。
施用第一級毒品部分如不服本判決，應於收受送達後十日內向本
院提出上訴書狀，其未敘述上訴之理由者並得於提起上訴後十日
內向本院補提理由書（均須按他造當事人之人數附繕本）。
其餘部分不得上訴。
                                  書記官  葉金發
中　　華　　民　　國　　96　　年　　2 　　月　　7 　　日
附錄本案論罪科刑法條之依據：
毒品危害防制條例第10條
施用第一級毒品者，處 6 月以上 5 年以下有期徒刑。
施用第二級毒品者，處 3 年以下有期徒刑。
